

Mi Perfil

Soy un apasionado de la tecnología con experiencia como técnico en sistemas.

Poseo sólidos conocimientos en la instalación, configuración y mantenimiento de sistemas informáticos y CCTV, así como en la resolución de problemas técnicos. Me destaco por mi habilidad para trabajar en equipo, mi capacidad de aprendizaje rápido y mi compromiso con la excelencia en el servicio al cliente.



+54-2634650288



NICOABRAHAM@YAHOO.COM.AR



SAN LORENZO 525-SAN MARTIN-MENDOZA



HTTPS://WWW.LINKEDIN.COM/IN/NIC OLAS-ABRAHAM-7B3A95287/

IDIOMAS

Español: Nativo Ingles: Medio Italiano: Básico

COMPETENCIAS

- Adaptabilidad
- Trabajo en equipo
- Integridad
- Liderazgo
- Ética Profesional:
- Resiliencia
- Pensamiento Crítico
- 🐐 Aprendizaje Continuo

NICOLAS ABRAHAM

TECNICO IT

EXPERIENCIA LABORAL

Casino de Mendoza Anexo Este 2006 - 2008

Tesoreria, Cajero con atención al público

Casino Winland-Klp Emprendimientos 2009 - 2014

Puesta en marcha y mantenimiento de Infraestructura informática y maquinas de Slots tanto en hardware como Software.Soporte a Usuarios.Cableados y Configiuración de CCTV.Coordinacion de equipos de trabajo.

Fuente Mayor New Star Ute-Casino 2021 - hasta la actualidad

Puesta en marcha y mantenimiento de Infraestructura informática y maquinas de Slots tanto en hardware como Software. Soporte a Usuarios. Cableados y Configiuración de CCTV. Coordinacion de equipos de trabajo. Puesta en marcha Centro Comercial Totem. Puesta en marcha hotel Fuente Mayor Zona Este. Implementación y ejecución Normas Iram 27001 y 9001. Coordinador de Sistemas y Seguridad Informática.

EDUCACIÓN

Secundario Completo egresado

1995- 2000 4-084 Libertador Simón Bolivar **En curso ITU Mendoza**

Técnico en redes y telecomunicaciones

CAPACITACIONES

2014 | Windows sever 2008- Kerberos 2023 | Implemetación Iram Iso 9001 -27001 2024 | Ciber Seguridad -Coder House